臺灣新北地方法院刑事判決　　　　 110年度審交易字第1012號
公　訴　人　臺灣新北地方檢察署檢察官
被　　　告　江邱麗華


上列被告因過失傷害案件，經檢察官提起公訴（110 年度偵字第
00000 號），被告於準備程序進行中為有罪之陳述，本院裁定進
行簡式審判程序並判決如下：
    主  文
江邱麗華犯過失傷害罪，處拘役參拾日，如易科罰金，以新臺幣
壹仟元折算壹日。
    事實及理由
一、本件犯罪事實及證據，除犯罪事實欄一、第5行「而依當時
    情形」後補充「天候晴、日間有自然光線、柏油路面乾燥、
    無缺陷、無障礙物、視距良好」；末行「因而受有右側第二
    指及右膝之挫傷及擦傷等傷害」後補充「江邱麗華於肇事後
    ，於有偵查犯罪權限之機關或公務員發覺其犯罪前，即向前
    往現場處理之警員承認為肇事人而自首，並自願接受裁判。
    」；證據部分補充「被告江邱麗華於本院準備程序及審理中
    之自白」、「道路交通事故肇事人自首情形記錄表1份」外
    ，其餘均引用如附件起訴書之記載。
二、核被告江邱麗華所為，係犯刑法第284條前段之過失傷害罪
    。又被告於肇事後，於據報到場處理之員警發覺前，主動坦
    承為肇事人並接受裁判，此有道路交通事故肇事人自首情形
    紀錄表1份（見偵卷第16頁）在卷可佐，符合自首要件，爰
    依刑法第62條前段規定減輕其刑。
三、爰審酌被告駕駛普通重型機車於道路上，本應注意在劃有分
    向限制線之路段，不得迴車駛入來車之車道，竟疏未注意，
    貿然在劃有分向限制線之路段逕行左轉，而撞及由告訴人劉
    欣旻駕駛之普通重型機車，告訴人並受有如附件起訴書所示
    之傷害，應予非難，兼衡被告無前科、素行良好（見臺灣高
    等法院被告前案紀錄表1 份）、小學畢業之智識程度（見本
    院審交易卷附被告個人戶籍資料查詢結果1 紙）、告訴人之
    傷勢為擦挫傷、目前無工作、需撫養領有殘障手冊之兒子，
    及被告犯後坦承犯行，惟尚未與告訴人達成和解或賠償損害
    等一切情狀，量處如主文所示之刑，並諭知易科罰金之折算
    標準，以資懲儆。
據上論斷，應依刑事訴訟法第273條之1第1項、第299條第1 項前
段、第310條之2、第454條第2項，判決如主文。
本案經檢察官陳旭華偵查起訴，由檢察官高智美到庭執行公訴。
中    華    民    國   110    年    11    月    18    日
                  刑事第二十三庭  法  官  傅明華
上列正本證明與原本無異。
如不服本判決，應於判決送達後20日內敘明上訴理由，向本院提
出上訴狀(應附繕本)，上訴於臺灣高等法院。其未敘述上訴理由
者，應於上訴期間屆滿後20日內向本院補提理由書「切勿逕送上
級法院」。
                                  書記官  黃毓琪
中    華    民    國   110    年    11    月    18    日
附錄本案論罪科刑法條全文：
中華民國刑法第284條
因過失傷害人者，處 1 年以下有期徒刑、拘役或 10 萬元以下
罰金；致重傷者，處 3 年以下有期徒刑、拘役或 30 萬元以下
罰金。
--------------------------------------------------------
附件：
臺灣新北地方檢察署檢察官起訴書
                                    110年度偵字第27452號
    被    告  江邱麗華  女  66歲（民國00年0月00日生）
                        住新北市○○區○○路000號
                        國民身分證統一編號：Z000000000號
上列被告因過失傷害案件，已經偵查終結，認應該提起公訴，茲
將犯罪事實及證據並所犯法條分敘如下：
        犯罪事實
一、江邱麗華於民國109年9月29日12時37分許，騎乘車牌號碼00
    0-000號普通重型機車，自新北市○○區○○路000號前之路
    邊行駛，欲左轉至對向車道，本應注意在劃有分向限制線之
    路段，不得迴車駛入來車之車道，以避免發生碰撞之危險，
    而依當時情形，並無不能注意之情事，竟疏未注意，貿然在
    劃有分向限制線之路段左轉彎，適有劉欣旻騎乘車牌號碼
    000-0000號普通重型機車，沿新北巿新莊區新樹路往泰山區
    方向直行而至此，亦應注意車前狀況並隨時採取必要之安全
    措施，而依當時情況並無不能注意之情事，因疏未注意，貿
    然直行而閃避不及，兩車遂發生擦撞，致劉欣旻人車倒地，
    因而受有右側第二指及右膝之挫傷及擦傷等傷害。
二、案經劉欣旻告訴偵辦。
        證據並所犯法條
一、證據清單及待證事實：
┌──┬───────────┬────────────┐
│編號│      證據名稱        │        待證事實        │
├──┼───────────┼────────────┤
│1   │被告江邱麗華於警詢及偵│被告於上開時、地，騎乘機│
│    │查時之供述            │車向左迴車，而與直行之告│
│    │                      │訴人騎乘之機車發生擦撞之│
│    │                      │事實。                  │
├──┼───────────┼────────────┤
│2   │告訴人劉欣旻於警詢及偵│被告於上開時、地，騎乘機│
│    │查時之指訴            │車在劃有分向限制線之路段│
│    │                      │左轉，而與直行之告訴人騎│
│    │                      │乘之機車發生擦撞，致告訴│
│    │                      │人人車倒地，因而受有前揭│
│    │                      │傷害之事實。            │
├──┼───────────┼────────────┤
│3   │道路交通事故現場圖、道│被告於上開時、地，騎乘機│
│    │路交通事故調查報告表( │車在劃有分向限制線之路段│
│    │一)(二)、新北巿政府警 │左轉，不慎與告訴人所騎乘│
│    │察局舉發違反道路交通管│之機車發生擦撞，致告訴人│
│    │理事件通知單、新北巿政│倒地受傷之事實。        │
│    │府警察局道路交通事故初│                        │
│    │步分析研判表各 1 份、 │                        │
│    │現場及車損照片共 12 張│                        │
│    │、監視錄影畫面光碟 1  │                        │
│    │片、監視錄影畫面翻拍照│                        │
│    │片 7 張               │                        │
├──┼───────────┼────────────┤
│4   │新泰綜合醫院診斷書1份 │告訴受有前揭傷害之事實。│
└──┴───────────┴────────────┘
二、核被告所為，係犯刑法第284條前段之過失傷害罪嫌。
三、依刑事訴訟法第251條第1項提起公訴。
    此  致
臺灣新北地方法院
中    華    民    國   110    年    8     月    19    日
                              檢  察  官  陳 旭 華